【裁判字號】    91,交易,79
【裁判日期】    920107
【裁判案由】    公共危險
【裁判全文】
臺灣花蓮地方法院刑事判決                          九十一年度交易字第七九號
    公  訴  人  臺灣花蓮地方法院檢察署檢察官
    被      告  甲○○  男  五.
右列被告因公共危險案件，經檢察官提起公訴（九十一年度偵字第八四六號、九十一
年度偵字第一一四八號）及移送併辦 (九十一年度偵字第一七四七號、九十一年度偵
字第一九八八號)，本院判決如左：
    主  文
甲○○連續服用酒類，不能安全駕駛動力交通工具而駕駛，處有期徒刑捌月，並於刑
之執行完畢後，令入相當處所，施以禁戒壹月。
    事  實
一、甲○○明知飲用酒類過量將不能安全駕駛動力交通工具，仍基於概括之犯意於下
    列時、地服用酒類後，達不能安全駕駛動力交通工具之狀態而為駕駛：(一)、民
    國九十一年三月二十日晚間二十一時四十分許，在花蓮縣玉里鎮觀音里六鄰高寮
    一四四號飲酒後，已達不能安全駕駛動力交通工具之際，仍騎乘車牌號碼ＨＧＮ
    ─六二五號重型機車（未懸掛車牌），沿花蓮縣玉里鎮台一九三線公路由南往北
    行駛，嗣於同日下午二十一時四十七分許，行經該公路一○一公里北上車道處，
    因警方見其行車有蛇行並且車身搖擺不定等異常情形，經攔檢，當場測得其呼氣
    酒精濃度達於每公升○點九三毫克。(二)、九十一年四月二十二日晚間二十二時
    許於花蓮縣玉里鎮○○里○○段一七六號住處飲酒後，已達不能安全駕駛動力交
    通工具之際，仍騎乘上開機車，沿花蓮縣玉里鎮台一九三線公路由北往南行駛，
    嗣於同日晚間二十二時五分許，行經樂德公路觀音段處，因警方見其行車異常，
    經攔檢，當場測得其呼氣酒精濃度達於每公升○點九○毫克。(三)、九十一年六
    月六日晚間十九時許至高寮友人家中飲酒後，已達不能安全駕駛動力交通工具之
    際，仍騎乘上開機車，沿台一九三線公路由南往北行駛，嗣於同日晚間十九時二
    十一分許，行經台一九三線觀音段，因警方見其行車有蛇行，且有車身搖擺不定
    等異常情形，經攔檢，當場測得其呼氣酒精濃度達於每公升一點○一毫克。(四)
    、九十一年六月十三日晚間十九時三十分許於自家中飲酒後，已達不能安全駕駛
    動力交通工具之際，仍騎乘上開機車，沿台一九三線公路由北往南行駛，嗣於同
    日晚間二十一時五十六分許，行經花蓮縣玉里鎮觀音里十八鄰二十五號前，因警
    方見其行車有蛇行且有車身搖擺不定等異常情形，經攔檢，當場測得其呼氣酒精
    濃度達於每公升○點六四毫克。(五)、九十一年七月十九日晚間二十時三十分許
    於自家飲酒後，已達不能安全駕駛動力交通工具之際，仍騎乘上開機車，沿台一
    九三線公路由南往北行駛，嗣於同日晚間二十時五十五分許，行經台一九三線玉
    東國中前公路，因警方見其行車有蛇行且有車身搖擺不定等異常情形，經攔檢，
    當場測得其呼氣酒精濃度達於每公升一點一五毫克。
二、案經花蓮縣警察局玉里分局報請臺灣花蓮地方法院檢察署檢察官偵查起訴。
    理  由
一、右揭事實，業據被告甲○○於本院審理中坦承不諱，核與證人即查獲警員黃港發
    及林錦敏於偵查中證述明確，並有酒精濃度測試單、花蓮縣警察局查獲涉嫌公共
    危險罪案件不能安全駕駛簡易測試紀錄表各五紙在卷可稽。按服用酒類，不能安
    全駕駛動力交通工具而駕駛者之公共危險罪，係採抽象危險犯之立法，即立法者
    擬制行為人酒醉後之駕駛行為將製造社會所不容許之危險，因而不待酒醉駕駛人
    已造成具體危害為必要，當行為人飲酒後，其吐氣酒精濃度已達每公升○點五五
    毫克或血液濃度達百分之○點一一以上者，肇事率為一般正常人的十倍，應認已
    達「不能安全駕駛」之標準，此有法務部八十八年五月十八日法八八檢字第○○
    一六六九號函可參。再者，酒精對中樞神經系統具有麻醉作用，本件被告酒後測
    得酒精濃度均超過每公升○點五五毫克，且其經警觀察，有駕駛蛇行，車身搖擺
    不定，或車輛行徑偏離常軌，時而加速，時而突停，駕駛操控力顯然欠佳等情形
    ，此有測試觀察職務報告五紙在卷可憑，足可認定被告於酒後已達不能安全駕駛
    之狀態，是被告自白與事實相符，本件事證明確，被告犯行堪以認定。
二、核被告所為，係犯刑法第一百八十五條之三服用酒類不能安全駕駛動力交通工具
    而駕駛罪。其多次犯行，時間緊接，方法相同，均觸犯構成要件相同之罪名，顯
    係基於概括犯意為之，應依連續犯規定論以一罪，並依法加重其刑。本件檢察官
    起訴認被告先後犯行，犯意各別，請求分論併罰，然查，被告迭於警訊、本院審
    理中供承其係因身體不好，故喝藥酒強身等語，且其犯罪時間緊接，顯見其屢次
    喝完藥酒後仍駕車之行為係基於概括犯意為之，公訴人認應數罪併罰，容有未洽
    ，併此敘明。爰審酌被告前因公共危險案件，經本院分別於九十年二月十五日及
    九十年八月十三日，各判處罰金一萬元及一萬二千元確定，此有臺灣高等法院被
    告全國前案紀錄表在卷可按，仍不知悔改，犯下本件犯行，其飲酒後駕車，枉顧
    用路人車之安全及他人之生命、財產，及犯罪後態度尚佳等一切情狀，量處如主
    文所示之刑。本院認被告屢次服用酒類達不能安全駕駛動力交通工具仍駕駛之犯
    行，導因於其對酒精之濫用，故於裁判前將被告送請國軍花蓮總醫院進行精神鑑
    定，鑑定結果認為：被告未達酒精依賴之診斷，然其飲酒行為，導致類似犯行數
    次，明顯影響其社會功能，已達酒精濫用之診斷，建議至少戒治觀察一個月，以
    減少再犯性等語，此有該院九十一年十二月五日 (九一)濟德字第三六九六號函
    所附精神鑑定報告乙份在卷可參，故本院認被告有施以治療之必要，爰依刑法第
    八十九條之規定，諭知被告於刑之執行完畢後，令入相當處所，施以禁戒一月。
據上論結，應依刑事訴訟法第二百九十九條第一項前段，刑法第五十六條，第一百八
十五之三，第八十九條，判決如主文。
中      華      民      國    九十二       年       一     月     七    日
            臺灣花蓮地方法院刑事庭
                                  審判長法官  黃麗生
                                        法官  鄭光婷
                                        法官  蘇姵文
右正本證明與原本無異。
如對本判決不服，應於送達後十日內，向本院提出上訴狀。（應抄附繕本）
                                  法院書記官
中      華      民      國    九十二       年       一     月     七    日
附錄本判決論罪之法律條文：
刑法第一百八十五條之三：
服用毒品、麻醉藥品、酒類或其他相類之物，不能安全駕駛動力交通工具而駕駛者，
處一年以下有期徒刑、拘役或三萬元以下罰金。


司法院資訊處製作；財團法人民間司法改革基金會備份。
